臺灣臺北地方法院刑事判決
110年度訴字第647號
公  訴  人  臺灣臺北地方檢察署檢察官
被      告  李明璁


上列被告因公共危險等案件，經檢察官提起公訴（110年度偵字
第20527號），本院判決如下：
    主  文
李明璁犯放火燒燬住宅等以外之他人所有物罪，處有期徒刑壹年
。又犯恐嚇危害安全罪，處有期徒刑參月，如易科罰金，以新臺
幣壹仟元折算壹日。均緩刑肆年，緩刑期間付保護管束，並應於
判決確定日起壹年內，完成法治教育課程貳場次。
扣案之打火機壹支、菜刀壹把均沒收。
    事  實
一、李明璁因認為其妻與陳俊男有不軌之情，心生不滿，為警告
    陳俊男，於民國110年7月6日晚間7時20分許，駕駛小客車先
    至加油站加油，並裝入些許汽油至空玻璃酒瓶，再至臺北市
    ○○區○○街000號1樓騎樓陳俊男所經營之市場攤位前，見陳俊
    男正背對著攤位準備收攤，明知朝陳俊男方向丟擲汽油彈，
    會燒毀陳俊男所有之攤位物品，竟基於放火燒燬住宅等以外
    他人所有物之犯意，將該裝有汽油之玻璃瓶，塞入經裁剪之
    棉襪並讓棉襪沾染汽油後，再以打火機點燃棉襪之方式，自
    製汽油彈，並將該著火之玻璃瓶汽油彈朝陳俊男攤位丟擲，
    因此引發火勢起火燃燒，並燒毀攤位旁塑膠籃、保麗龍箱等
    陳俊男所有之物，而致生公共危險。陳俊男見狀往臺北市○○
    區○○街000號1樓屋內躲避，李明璁復基於恐嚇危害安全之犯
    意，持菜刀追入屋內作勢欲砍殺陳俊男，並出言「到死都不
    會放過你」等語，致陳俊男心生畏懼。嗣李明璁所持菜刀落
    地，陳俊男將其抱住制服，並經路人報警到場處理，並逮捕
    李明璁始循線查悉上情。
二、案經陳俊男訴由臺北市政府警察局信義分局報告臺灣臺北地
    方檢察署檢察官偵查後提起公訴。　
    理  由
一、認定事實所憑之證據及理由：
　　上開犯罪事實，業經被告李明璁於本院準備程序中與審判程
    序時均坦承不諱(見本院卷㈡第31頁、第71頁)，核與證人即
    告訴人陳俊男於警詢及偵查中證述相符（見臺灣臺北地方檢
    察署110年度偵字第20527號卷，下稱偵卷，第28至29頁、第
    155至157頁），並有臺北市政府消防局編號A21G06T2火災原
    因調查鑑定書1份（含現場照片）、現場照片25張、扣押筆
    錄扣押物品目錄表在卷可稽(見偵卷第39至47頁、第65至105
    頁、第215至238頁)，足認被告前揭任意性自白與事實相符
    ，應堪採信。綜上，本案事證明確，被告犯行堪以認定，應
    依法論科。
二、論罪科刑:
  ㈠核被告所為，係犯刑法第305條恐嚇危害安全罪及同法第175
    條第1項放火燒燬他人所有物之罪。又刑法放火罪之直接被
    害法益為社會之公共安全，故以一個放火行為燒燬多項物品
    ，仍只成立一罪；且放火行為原含有毀損性質，放火燒燬他
    人所有物之罪，自亦包含燒燬他人所有物，故一個放火行為
    ，同時燒燬多項被害人所有其他物品，均不另成立刑法第35
    4條毀損他人物品罪；從而，被告放火燒燬告訴人所有之塑
    膠籃、保麗龍箱等告訴人所有之物，僅論以一放火燒燬他人
    所有物之罪。
　㈡被告所犯恐嚇危害安全罪及放火燒燬他人所有物之罪，犯意
    各別，行為互殊，應予分論併罰。
　㈢爰以行為人之責任為基礎，審酌被告率爾放火燒燬他人所有
    之塑膠籃、保麗龍箱等物品及攜帶刀具恐嚇危害安全之行為
    ，破壞社會公共安全與秩序，造成告訴人財物受損，並使其
    心生恐懼，行為實無可取，並斟酌被告犯後終能坦承犯行，
    賠償告訴人及與其和解等情（見本院卷㈡第55至56頁），態
    度尚可，及被告自之學歷、工作經歷及家庭生活狀況等一切
    情狀(見本院卷㈡第72頁)，分別量處如主文所示之刑，並就
    得易科罰金之刑諭知易科罰金之折算標準。
　㈣被告前曾因施用毒品案件，經臺灣士林地方法院以104年度審
    簡字第366號判決判處有期徒刑2月、3月，並應執行有期徒
    刑4月，後於104年6月30日因易科罰金而執行完畢，嗣後5年
    內未曾因故意犯罪受有期徒刑以上刑之宣告，有被告之臺灣
    高等法院被告前案紀錄表在卷可憑，符合刑法第74條第1項2
    款之緩刑要件，其因一時失慮，致罹刑典，固非可取，惟審
    酌其犯後終能坦認犯行，並與告訴人達成和解(見本院卷㈡第
    55至56頁)，顯具悔意等情，本院認經此偵審程序及刑之宣
    告，其應知警惕，而無再犯之虞，另衡以告訴人表示願意不
    再追究被告相關刑事責任之意見（見本院卷㈡第55頁），故
    認所宣告之刑均以暫不執行為適當，並衡酌其於本案之犯罪
    情節，爰依刑法第74條第1項第2款之規定，均宣告緩刑4年
    。惟由於被告所為仍係有害於社會法益之犯罪，為確保其記
    取教訓並建立尊重公共安全之正確觀念，日後重視法律規範
    秩序，認有課予一定負擔之必要，併依刑法第74條第2項第8
    款規定，命其應於判決確定日起1年內接受如主文所示之法
    治教育課程，另依刑法第93條第1項第2款規定，諭知其於緩
    刑期間內付保護管束，以資警惕；如被告未於主文所示之期
    間內履行本判決所諭知之負擔，情節重大者，檢察官得聲請
    撤銷對其所為之緩刑宣告，併予敘明。
三、沒收：
　　扣案之打火機1支、菜刀1把，均為被告所有，且用於本案犯
    行，業據被告供述明確（見本院卷㈡第32頁、第70頁），均
    為被告所有而供犯罪所用之物，均應依刑法第38條第2項前
    段沒收。
四、不另為不受理部分
  ㈠公訴意旨略以：被告因認為其妻與告訴人有不軌之情，心生
    不滿，為警告告訴人，於110年7月6日晚間7時20分許，駕駛
    小客車先至加油站加油，並裝入些許汽油至空玻璃酒瓶，再
    至臺北市○○區○○街000號1樓騎樓告訴人所經營之市場攤位前
    ，見告訴人正背對著攤位準備收攤，明知朝告訴人方向丟擲
    汽油彈，會燒傷告訴人，竟基於傷害之犯意，將該裝有汽油
    之玻璃瓶，塞入經裁剪之棉襪並讓棉襪沾染汽油後，再以打
    火機點燃棉襪之方式，自製汽油彈，並將該著火之玻璃瓶汽
    油彈朝告訴人方向丟擲，致其受有左上臂與左前臂2到3度燙
    灼傷之傷害。因認被告涉犯刑法第277條第1項之傷害罪嫌。
  ㈡按告訴乃論之罪，告訴人於第一審辯論終結前，得撤回其告
    訴，告訴經撤回者，應諭知不受理之判決，此為刑事訴訟法
    第238條第1項及第303條第3款所明定。
  ㈢被告被訴前揭行為，檢察官認係觸犯刑法第277條第1項之傷
    害罪嫌，依同法第287條前段規定，須告訴乃論。茲因告訴
    人於110年10月25日具狀撤回告訴(見本院卷㈡第57頁)，依上
    開規定，本應為不受理之判決，惟起訴書意旨認此部分與前
    經本院論罪科刑部分有想像競合之裁判上一罪關係，爰不另
    為被告不受理之諭知。
據上論斷，應依刑事訴訟法第299條第1項前段，刑法第175條第1
項、第305條、第41條第1項前段、第74條第1項2款、第2項第8款
、第93條第1項第2款、第38條第2項前段，刑法施行法第1條之1
第1項，判決如主文。
本案經檢察官黃耀賢提起公訴，檢察官林秀濤到庭執行職務。
中　　華　　民　　國　　110 　年　　11　　月　　24　　日
　　　　　　　　　刑事第八庭    審判長法　官　解怡蕙
　　　　　　　　　                    法  官  楊世賢
　　　　　　　　　                    法  官  許凱傑
以上正本證明與原本無異。
如不服本判決應於收受送達後20日內向本院提出上訴書狀，並應
敘述具體理由；其未敘述上訴理由者，應於上訴期間屆滿後20日
內向本院補提理由書（均須按他造當事人之人數附繕本）「切勿
逕送上級法院」。
　　　　　                                                    書記官　許翠燕
中　　華　　民　　國　　110 　年　　11　　月　　24　　日

附錄本案論罪科刑法條：
刑法第175第1項
放火燒燬前二條以外之他人所有物，致生公共危險者，處1年以
上7年以下有期徒刑。
刑法第305條
以加害生命、身體、自由、名譽、財產之事恐嚇他人，致生危害
於安全者，處2年以下有期徒刑、拘役或9千元以下罰金。